# 员工持股

提问人：ali12345678 时间：2022-07-14 10:58:31
求助陈版主，企业进行员工持股计划，员工以1.5元/股的价格购买公司回购的股份，根据持股计划，这1.5元中只有70%，即1.05元是员工出资，其余的30%，即0.45元由公司计提的专项基金提供。请教陈版主，公司出资的这30%是应该计入给员工的福利费么？如果不是，应该计入到什么科目。

回答人：chenyiwei
如果该专项基金归属于员工的条件与激励股份相同，则实际上就是员工以1.05元每股价格获得了这些股份，将该专项基金作为股份支付费用的一部分，在等待期内确认。